【裁判字號】    98,易,362
【裁判日期】    980716
【裁判案由】    毒品危害防制條例
【裁判全文】
臺灣基隆地方法院宣示判決筆錄           98年度易字第362號
公  訴  人  臺灣基隆地方法院檢察署檢察官
被      告  乙○○
上列被告因毒品危害防制條例案件，於中華民國98年7月16日上
午10時40分許，在本院第三法庭宣示判決，出席人員如下：
    法      官  陳伯厚
    書  記  官  王惠萍
    通      譯  韓慧中
法官起立朗讀判決主文、犯罪事實要旨、處罰條文、附記事項，
及告以上訴限制、期間並提出上訴狀之法院，且諭知記載其內容
：
一、主  文：
    乙○○施用第二級毒品，累犯，處有期徒刑伍月，如易科罰
    金，以新臺幣壹仟元折算壹日。
二、犯罪事實要旨：
    引用檢察官起訴書所載（如附件）。並補充下列事項：在98
    年6 月5 日凌晨5 時採尿的，在98年6 月4 日晚上於基隆市
    ○○○路2 巷4 號13樓施用安非他命，施用方法為放入玻璃
    球內燒烤加熱方式。
三、處罰條文：
    毒品危害防制條例第10條第2 項、刑法第11條、第47條第1
    項、第41條第1 項。
四、附記事項：
    無。
五、協商判決除有刑事訴訟法第454條之4第1項第1款於本訊問程
    序終結前，被告撤銷協商合意或檢察官撤回協商聲請者；第
    2款被告協商之意思非出於自由意志者；第4款被告所犯之罪
    非第455條之2第1項所定得以協商判決者；第6款被告有其他
    較重之裁判上一罪之犯罪事實者；第七款法院認應諭知免刑
    或免訴、不受理者情形之一，及違反同條第2項「法院應於
    協商合意範圍內為判決；法院為協商判決所科之刑，以宣告
    緩刑或2年以下有期徒刑、拘役或罰金為限」之規定者外，
    不得上訴。
六、如不服本件判決，得自收受判決送達之日起10日內，向本院
    提出上訴書狀，上訴於第二審法院。
中    華    民    國   98   年   7    月   16   日
                  臺灣基隆地方法院刑事第二庭
                      書  記  官  王惠萍
                      法      官  陳伯厚
以上正本證明與原本無異。
本判決除有刑事訴訟法第455條之4第1項第1款、第2款、第4款、
第6款、第7款所定情形之一，或違反同條第2項規定者外，不得
上訴。
如有前揭除外情形，對於本件判決如有不服，應於收受本判決後
10日內向本院提出上訴書狀，其未敘述上訴理由者，並得於提起
上訴後10日內向本院補提理由書狀（均須按他造當事人之人數附
繕本）「切勿逕送上級法院」。
中    華    民    國    98    年    7     月    16    日
                      書  記  官  王惠萍
附件：
臺灣基隆地方法院檢察署檢察官起訴書
                                    98年度毒偵字第1117號
    被    告  乙○○  男  47歲（民國○○年○○月○日生）
                      住基隆市○○區○○街123之2號
                      居嘉義縣民雄鄉○○村○○街6巷12號
                      身分證統一編號：Ｚ000000000號
上列被告因違反毒品危害防制條例案件，業經偵查終結，認應提
起公訴，茲將犯罪事實及證據並所犯法條分敘如下：
        犯罪事實
一、乙○○前因施用毒品案件，經送觀察、勒戒後，認無繼續施
    用毒品之傾向，於民國94年8月26日執行完畢釋放，並由本
    署檢察官以94年度毒偵緝字第108號、94年度毒偵字第2040
    號為不起訴處分確定。復因施用第一、二毒品案件，由臺灣
    臺北地方法院檢察署檢察官提起公訴，經臺灣臺北地方法院
    以95年度訴字第1975號各判處有期徒刑8月、3月，應執行有
    期徒刑10月確定；又其因轉讓毒品案件，經臺灣臺北地方法
    院以95年度訴字第1443號判處有期徒刑8月確定，上開2罪，
    嗣經同法院以96年度聲減字第1179號裁定，經減刑後定應執
    行刑為有期徒刑9月確定，甫於96年8月14日縮短刑期執行完
    畢。
二、詎其猶不知悔改，於前揭觀察、勒戒執行完畢釋放後5年內
    ，基於施用第二級毒品安非他命之犯意，於98年6月5日凌晨
    5時10分許為警採尿回溯前96小時內某時，在不詳地點，以
    不詳方式，施用第二級毒品安非他命1次。嗣於同日凌晨2時
    50分許，為警持臺灣基隆地方法院核發之搜索票，在基隆市
    信義區○○○路2巷4號13樓查獲，復經其同意為警採尿送驗
    ，結果呈安非他命、甲基安非他命陽性反應，始查悉上情。
三、案經基隆市警察局第二分局報告偵辦。
        證據並所犯法條
一、證據名稱及待證事實：
┌──┬──────────┬────────────┐
│編號│證據名稱            │待證事實                │
├──┼──────────┼────────────┤
│一  │被告乙○○之供述    │被告否認有前述施用安非他│
│    │                    │命之犯行。              │
├──┼──────────┼────────────┤
│二  │基隆市警察局第二分局│經警採集被告尿液送驗，鑑│
│    │偵辦毒品案件尿液檢體│驗結果呈安非他命、甲基安│
│    │對照表、臺灣尖端先進│非他命陽性反應，足證被告│
│    │生技醫藥股份有限公司│有上述施用安非他命之犯行│
│    │濫用藥物檢驗報告各1 │。                      │
│    │份                  │                        │
├──┼──────────┼────────────┤
│三  │本署刑案資料查註紀錄│被告有如事實欄所載之施用│
│    │表、全國施用毒品案件│毒品紀錄。              │
│    │紀錄表、法務部全國檢│                        │
│    │察官線上查詢刑案人犯│                        │
│    │在監所最新資料報表各│                        │
│    │1份                 │                        │
└──┴──────────┴────────────┘
二、核被告所為，係犯毒品危害防制條例第10條第2項之施用第
    二級毒品罪嫌。又被告於受有期徒刑執行完畢後，5年內故
    意再犯有期徒刑以上之罪，有本署刑案資料查註紀錄表1份
    在卷可稽，請依刑法第47條第1項之規定，加重其刑。
三、依毒品危害防制條例第23條第2項、刑事訴訟法第251條第1
    項提起公訴。
    此  致
臺灣基隆地方法院
中    華    民    國    98    年    6    月    18    日
                              檢察官  甲  ○  ○
本件正本證明與原本無異
中    華    民    國    98    年    6     月    22    日
                              書記官  陳  文  榮
附錄本案所犯法條全文：
毒品危害防制條例第10條
施用第一級毒品者，處 6 月以上 5 年以下有期徒刑。
施用第二級毒品者，處 3 年以下有期徒刑。


司法院資訊處製作；財團法人民間司法改革基金會備份。
